臺灣桃園地方法院民事裁定
110年度亡字第18號
聲  請  人  吳振宇  

相  對  人
即  失蹤人  吳萬金  
上列聲請人聲請宣告相對人死亡事件，本院裁定如下：
    主  文
宣告吳萬金（男，民國00年0月00日生，身分證統一編號：Z0000
00000號，失蹤前籍設桃園市○○區○○里0鄰○○00號）於民國107年9
月10日下午12時死亡。
聲請程序費用由相對人之遺產負擔。
    理      由
一、按失蹤人失蹤滿7年後，法院得因利害關係人或檢察官之聲
    請，為死亡之宣告；失蹤人為80歲以上者，得於失蹤滿3年
    後，為死亡之宣告；宣告死亡之裁定，利害關係人或檢察官
    得聲請之，民法第8條第1、2項，家事事件法第155條分別定
    有明文。又按宣告死亡之裁定應確定死亡之時；受死亡宣告
    者，以判決內所確定死亡之時，推定其為死亡；前項死亡之
    時，應為前條各項所定期間最後日終止之時，但有反證者，
    不在此限，家事事件法第159條第1項、民法第9條分別明文
    規定。
二、聲請意旨略以：相對人即失蹤人係民國00年0月00日生，為
    聲請人之父。相對人過往即有飲酒習性，時常不回家，因聲
    請人久未看到相對人，而於102年1月27日報警協尋，斯時經
    回溯發現相對人係於100年9月10日失蹤，迄今失蹤已7年。
    為此，爰依法聲請准對相對人為死亡宣告等語。
三、經查，聲請人主張之前揭事實，業據提出戶籍謄本、失蹤人
    口系統資料報表等件為證。又經本院職權調取相對人之入出
    境資料、在監在押資料、健保就醫紀錄、勞保投保紀錄，並
    向桃園市政府警察局平鎮分局函詢前開失蹤人口案件之結案
    情形，及囑請該局及大園分局分別派員查訪相對人戶籍地、
    聲請人所述相對人過往居住地，均查無相對人現仍生存或活
    動之情形，有各該查詢結果及相關函覆在卷可考，堪認聲請
    人上開主張之事實應屬無訛。
四、本件相對人為45年8月21日生，於100年9月10日失蹤時，為5
    5歲，迄今生死不明已逾7年，且聲請人前聲請本院以110年
    度亡字第18號裁定准許對相對人為公示催告，並於110年5月
    20日將本院公示催告裁定刊登新聞紙乙節，有該裁定及聲請
    人提出新聞紙乙份在卷可稽，今申報期間屆滿，仍未據相對
    人陳報其生存或知其生死者陳報其所知，揆諸首揭法律規定
    ，聲請人於相對人失蹤滿7年後，聲請對之為死亡宣告，於
    法洵屬有據。又相對人係於100年9月10日失蹤，計至107年9
    月10日屆滿7年，依民法第9條第2項前段規定，應推定於是
    日下午12時為其死亡之時，爰准予依法宣告。
四、依家事事件法第154 條第3 項，裁定如主文。
中　　華　　民　　國　　110 　年　　12　　月　　24　　日
                    家事法庭    法　官　羅詩蘋
以上正本證明與原本無異。
如對本裁定抗告須於裁定送達後10日內向本院提出抗告狀，並繳
納抗告裁判費新臺幣1,000 元。
中　　華　　民　　國　　110 　年　　12　　月　　25　　日
                                書記官　黃雅慧